【裁判字號】    92,再抗,29
【裁判日期】    921031
【裁判案由】    確認訴訟費用
【裁判全文】
臺灣高等法院高雄分院民事裁定  九十二年度再抗字第二九號
    聲  請  人  壬○○
                辛○○
                庚○○
                丁○○
                丙○○
    相  對  人  癸○○
                戊○○
                乙○○
                甲○○
                己○○
右當事人間確定訴訟費用事件，對於中華民國九十二年八月二十八日本院九十二年度
再抗字第二四號確定裁定，聲請再審，本院裁定如左：
    主      文
聲請駁回。
聲請訴訟費用由聲請人負擔。
    理      由
一、聲請意旨略以：台灣高雄地方法院九十一年度聲字第一○九一號裁定所記載「薛
    明貴」，係屬變造，聲請人於民國九十一年十二月二十七日提出抗告書狀及附件
    ，即表明上開裁定所記載之聲請人「薛明貴」，與本案訴訟毫不相關，因此鈞院
    九十二年度再抗字第二一號之確定裁定亦認定聲請人應賠償「薛明貴」訴訟費用
    ，顯背於論理法則，應為違法。又台灣高雄地方法院八十九年度訴字第二九六七
    號民事判決，係以相對人癸○○等人陳稱：「遺產分割協議書之搬家費、修屋費
    及薛家家務會議記錄結餘款是由訴外人薛明福保管中」等語為判決基礎，惟嗣後
    相對人癸○○於台灣高雄地方法院檢察署檢察官九十一年度偵字第二四一００號
    偵查中自認：「遺產分割協議書之搬家費、修屋費及薛家家務會議記錄結餘款為
    癸○○保管中」等語，是原判決事實基礎，明顯不符事實，如經斟酌可受較有利
    益之裁判等情，是聲請人主張有民事訴訟法第四百九十六條第一項，第一款、第
    九款、第十一款、第十三款所定之情形，爰聲請再審云云。
二、按聲請再審，係準用再審之訴之規定（民事訴訟法第五百零七條），故必有再審
    之理由，且依法表明者，始得聲請再審（同法第五百零一條第一項第四款）。否
    則，其聲請再審為不合法（最高法院六十年台抗字第六八八號判例、七十年度台
    聲字第六四號判決參照）。查相對人於八十九年間向原審法院起訴，請求聲請人
    遷讓房屋，經原審於九十年十二月六日以八十九年度訴字第二九六七號判決相對
    人勝訴，並於九十一年三月二十八日確定。相對人乃聲請確定上開訴訟之訴訟費
    用，經原審法院於九十一年九月二日以九十一年度聲字第一０九一號裁定聲請人
    應負擔訴訟費用為新台幣（下同）六萬一千零五十六元（於九十一年十一月二十
    八日裁定更正訴訟費用為六萬一千零八十三元），聲請人聲明不服，提起抗告，
    經本院於九十一年十月十八日以九十一年度抗字第九五九號裁定，駁回聲請人之
    抗告，聲請人對上開本院裁定聲明不服，提起再抗告，經本院於九十二年一月二
    十九日駁回其再抗告確定。聲請人乃於九十二年三月十日對上開本院於九十二年
    一月二十九日駁回其再抗告確定裁定聲請再審，經本院以九十二年度再抗字第十
    號受理，於九十二年五月十三日認聲請再審為不合法，裁定駁回再審之聲請，聲
    請人又對上開本院九十二年度再抗字第十號聲請再審，再經本院於九十二年七月
    二十二日以九十二年度再抗字第二一號認聲請再審為不合法，裁定駁回再審之聲
    請，聲請人復對本院九十二年度再抗字第二一號聲請再審，又經本院於九十二年
    八月二十八日以九十二年度再抗字第二四號認聲請再審為不合法，裁定駁回再審
    之聲請，此經本院調閱上開判決書、確定證明書及裁定可稽。是本件乃係就本院
    於九十二年一月二十九日之九十一年度抗字第九五九號裁定駁回聲請人再抗告之
    裁定，有無再審事由而衍生，該裁定之內容係抗告法院以無理由而駁回抗告之裁
    定，不得再抗告為由，而駁回聲請人之再抗告，而非審理本案之遷讓房屋事件或
    確定訴訟費用事件。聲請人對於本院上開九十二年一月二十九日之九十一年度抗
    字第九五九號確定裁定，先後以九十二年度再抗字第十號、二一號、二四號聲請
    再審，均未於再審聲請狀敘明本院上開九十二年一月二十九日九十一年度抗字第
    九五九號確定裁定有何再審之具體情形，僅泛言遷讓房屋訴訟或確定訴訟費用事
    件之相關事實，是本院九十二年度再抗字第二四號，以聲請人未敘明再審事由，
    而駁回再審之聲請，並無違誤，聲請人依民事訴訟法第四百九十六條第一項第一
    款、第九款、第十一款、第十三款規定聲請再審云云，揆諸前開說明，顯難認為
    合法，應予駁回。
三、據上論結，本件再審之聲請為不合法，依民事訴訟法第九十五條、第七十八條、
    第八十五條第一項前段，裁定如主文。
中      華      民      國    九十二    年      十      月    三十一    日
                                                民事第一庭
~B1審判長法官  黃金石
~B2      法官  吳登輝
~B3      法官  魏式璧
正本係照原本作成。
不得抗告。
中      華      民      國    九十二    年      十      月    三十一    日
~B法院書記官  唐奇燕


司法院資訊處製作；財團法人民間司法改革基金會備份。
